臺灣臺中地方法院刑事判決
110年度交易字第1862號
公  訴  人  臺灣臺中地方檢察署檢察官
被      告  顏清續




上列被告因公共危險案件，經檢察官提起公訴（110年度速偵字
第4742號），本院判決如下：
    主    文
顏清續吐氣所含酒精濃度達每公升零點二五毫克以上而駕駛動力
交通工具，累犯，處有期徒刑壹年。
    犯罪事實
一、顏清續於民國110年12月3日9時許，在臺中市沙鹿區北勢里
    友人住處，飲用高粱酒後，已達不能安全駕駛動力交通工具
    之程度，竟仍基於酒後駕駛動力交通工具之犯意，隨即騎乘
    車號000-000號普通重型機車離開，欲返回住處，嗣於同日9
    時30分許，行經臺中市○○區○○路○○巷00○0號前，因轉彎時未
    使用方向燈，為警攔停，發現其身上酒味甚濃，遂對其施以
    吐氣酒精濃度測試，於同日9時39分許，測得其吐氣所含酒
    精濃度值為每公升0.47毫克，而查悉上情。
二、案經臺中市政府警察局清水分局報告臺灣臺中地方檢察署檢
    察官偵查起訴。
    理    由
一、證據能力部分：
　　按被告以外之人於審判外之言詞或書面陳述，除法律有規定
    者外，不得作為證據；被告以外之人於審判外之陳述，雖不
    符合刑事訴訟法第159 條之1 至第159 條之4 之規定，但經
    當事人於審判程序同意作為證據，法院審酌該言詞陳述或書
    面陳述作成時之情況，認為適當者，亦得為證據。當事人、
    代理人或辯護人於法院調查證據時，知有第159 條第1 項不
    得為證據之情形，而未於言詞辯論終結前聲明異議者，視為
    有前項之同意，刑事訴訟法第159 條第1 項、第159 條之 5
    定有明文。查本件判決認定犯罪事實所引用之被告顏清續以
    外之人於審判外之陳述，公訴人及被告迄至言詞辯論終結前
    均未聲明異議，且經本院審酌該等證據資料製作時之情況，
    並無違法不當及證明力明顯過低之瑕疵，堪認作為證據應屬
    適當，依上開規定，均具有證據能力。至於不具供述性之非
    供述證據，並無傳聞法則之適用，該等證據既無證據證明係
    公務員違背法定程序所取得，復經本院踐行調查證據程序，
    且與本案具有關聯性，亦均有證據能力。
二、認定犯罪事實之證據及理由：
　　上揭犯罪事實，業據被告顏清續於警詢、偵查中及本院審理
    時均坦承不諱（見速偵卷第46至47、79至80頁，本院卷第41
    、43頁），並有員警職務報告、當事人酒精測定紀錄表、車
    輛詳細資料報表、臺中市政府警察局舉發違反道路交通管理
    事件通知單影本在卷可稽（見速偵卷第43、49、59、57頁）
    ，上開補強證據足以擔保被告前開任意性自白之真實性，核
    與事實相符，可採為證據，本件事證明確，被告犯行堪以認
    定，應依法論科。
三、論罪科刑：
  ㈠核被告所為，係犯刑法第185條之3第1項第1款之吐氣所含酒
    精濃度達每公升0.25毫克以上而駕駛動力交通工具罪。
　㈡查被告前於102、103年間，因酒後駕車之公共危險案件，經
    本院以103年度交易字第1293號判決判處有期徒刑4月（下稱
    第①案）、7月確定（下稱第⑤案），以103年度沙交簡字第13
    1號判決判處有期徒刑5月確定（下稱第②案），以103年度交
    易字第498號判決判處有期徒刑6月確定（下稱第③案），以1
    03年度交易字第1090號判決判處有期徒刑7月確定（下稱第④
    案），以103年度交易字第1820號判決判處有期徒刑8月確定
    （下稱第⑥案），上揭第①②③案嗣經本院以103年度聲字第422
    0號裁定應執行有期徒刑1年1月確定（下稱甲案），第④⑤⑥案
    經本院以103年度聲字第5059號裁定應執行有期徒刑1年8月
    確定（下稱乙案），甲、乙案經接續執行，於105年1月30日
    假釋付保護管束（保護管束原至105年10月14日期滿）。惟
    於假釋付保護管束期間之105年間，再因酒後駕車之公共危
    險案件，經本院以105年度審交易字第1127號判決判處有期
    徒刑8月確定（下稱第⑦案），前揭假釋因而遭撤銷，尚餘殘
    刑8月14日。於同年間，復因酒後駕車公共危險案件，經本
    院以105年度審交易字第1614號判決判處有期徒刑9月確定（
    下稱第⑧案），以105年度審交易字第2244號判決判處有期徒
    刑11月確定（下稱第⑨案），第⑦⑧案嗣經本院以106年度聲字
    第735號裁定應執行有期徒刑1年3月確定（下稱丙案），前
    揭殘刑8月14日與丙案、第⑨案接續執行，於108年7月24日縮
    短刑期假釋付保護管束，於108年8月16日保護管束期滿未經
    撤銷視為執行完畢等情，有臺灣高等法院被告前案紀錄表等
    在卷可憑。被告受有期徒刑之執行完畢後，5年以內故意再
    犯本案有期徒刑以上之罪，本院審酌被告所犯前罪與本案犯
    罪，均屬於故意犯罪類型，且均係酒後駕車公共危險案件，
    顯見前案有期徒刑執行並無顯著成效，被告對於刑罰之反應
    力薄弱，仍應適用累犯規定予以加重，不致生被告所受之刑
    罰超過其所應負擔罪責，導致其人身自由因此遭受過苛之侵
    害，而有不符憲法罪刑相當原則，進而牴觸憲法第23條比例
    原則情形，予以加重最低本刑並無罪刑不相當之情事，爰依
    刑法第47條第1項之規定加重其刑。　
  ㈢爰以行為人之責任為基礎，審酌被告因公共危險案件甫經本
    院以110年度交易字第1006號判決判處有期徒刑1年確定（下
    稱第⑩案，尚未執行完畢），本次為第11次酒後駕車犯行，
    其明知酒精成分對人之意識能力具有不良影響，酒後騎乘機
    車對一般往來之公眾及駕駛人自身皆具有高度危險性，既漠
    視自己安危，尤枉顧公眾安全，而於服用酒類後，其呼氣酒
    精濃度達每公升0.47毫克，已處於不能安全駕駛動力交通工
    具之狀態仍騎乘機車，嚴重危害行車安全；惟慮被告犯後坦
    承酒後騎車，態度尚屬良好，兼衡其自述教育程度為小學肄
    業（僅讀到二年級）、父母親均已過世、已婚、2名子女已3
    0幾歲、從事賣茶葉工作、收入不固定、經濟狀況普通等語
    （見本院卷第44頁），暨其犯罪動機、目的、手段、犯罪所
    生之危害等一切情狀，量處如主文所示之刑。
據上論斷，應依刑事訴訟法第299條第1項前段，刑法第185條之3
第1項第1款、第47條第1項，刑法施行法第1條之1第1項，判決如
主文。　　
本案經檢察官潘曉琪提起公訴，檢察官蔣得龍到庭執行職務。
中　　華　　民　　國　　111 　年　　1 　　月　　24　　日
                  刑事第九庭    法  官  彭國能
以上正本證明與原本無異。
如不服本判決應於收受判決後20日內向本院提出上訴書狀，並應
敘述具體理由；其未敘述上訴理由者，應於上訴期間屆滿後20日
內向本院補提理由書（均須按他造當事人之人數附繕本）「切勿
逕送上級法院」。
                                書記官  陳宇萱
中　　華　　民　　國　　111 　年　　1 　　月　　24　　日
附錄本案論罪科刑所犯法條
刑法第185條之3第1項第1款
駕駛動力交通工具而有下列情形之一者，處2年以下有期徒刑，
得併科20萬元以下罰金：
一、吐氣所含酒精濃度達每公升零點二五毫克或血液中酒精濃度
    達百分之零點零五以上。